臺灣桃園地方法院刑事判決  
110年度訴字第1101號
公  訴  人  臺灣桃園地方檢察署檢察官
被      告  張貴雄


                    （現另案在法務部矯正署新竹看守所羈押中）
上列被告因傷害等案件，經檢察官提起公訴（110年度偵字第313
70號），被告於準備程序中，就被訴事實為有罪之陳述，經告知
簡式審判程序之旨，並聽取到庭之檢察官及被告之意見後，本院
合議庭裁定由受命法官獨任進行簡式審判程序，判決如下：
    主  文
乙○○犯傷害罪，處有期徒刑捌月。
扣案之西瓜刀壹支及繩索壹條均沒收。
    事  實
乙○○因認丙○○積欠其債務卻遲未清償而心生不滿，竟基於傷害及
剝奪他人行動自由之犯意，於民國110年8月28日下午9時許，在
桃園市○○區○○路00號前，向丙○○佯稱：可介紹工作予丙○○等語，
以此誘使丙○○搭乘乙○○所駕駛之車牌號碼0000-00號自用小客車
，於同日下午10時30分許，丙○○因見乙○○駕駛前揭自用小客車偏
離原應行駛之路段始察覺有異而欲藉故離開前揭自用小客車之際
，乙○○即持預先準備之繩索，由正面以繩索勒住丙○○之頸部，因
丙○○持續反抗，乙○○遂以徒手毆打（起訴書誤載為以徒手、腳踹
踢之方式毆打，應予更正）丙○○，並以前揭繩索將丙○○綑綁在前
揭自用小客車之副駕駛座上，然因丙○○仍持續反抗，乙○○乃再持
西瓜刀架在丙○○之頸部，並對丙○○恫稱：「你還敢跑」、「要讓
你死」、「配合不掙扎的話會留你一命」等語，復以徒手掐住丙
○○之頸部、毆打丙○○，致丙○○受有頸部挫傷、左側性前胸壁挫傷
、左側性小腿開放性傷口、臉部擦挫傷、頭部挫傷併腦震盪等傷
害，使丙○○心生畏懼而不敢繼續反抗或離開前揭自用小客車，以
此方式剝奪丙○○之行動自由。嗣乙○○於同日下午11時50分許駕駛
前揭自用小客車行經桃園市○○區○○路000巷000號前，丙○○見該處
恰為桃園市政府警察局八德分局分局長所指定之攔檢處，乃趁隙
離開前揭自用小客車並向警求援始獲釋，乙○○則當場遭警逮捕，
警復在前揭自用小客車內扣得西瓜刀1支及繩索1條，始查悉上情
。
    理  由
一、認定事實所憑之證據及理由：
　㈠上開犯罪事實，業據被告乙○○於本院移審訊問、準備程序及
    審判中坦承不諱（見本院110年度訴字第1101號卷【下稱本
    院卷】第44至46、102、266至267頁），核與證人即告訴人
    丙○○於警詢及偵訊時之證述相符（見臺灣桃園地方檢察署11
    0年度偵字第31370號卷【下稱偵卷】第33至36、131至134頁
    ），並有衛生福利部桃園醫院110年8月29日之診斷證明書、
    車牌號碼0000-00號自用小客車之車輛詳細資料報表各1份、
    現場密錄器錄影畫面擷取圖片4張、現場照片4張、扣案物照
    片2張及告訴人傷勢照片6張在卷可稽（見偵卷第41、57、59
    至66頁），且有扣案之西瓜刀1支及繩索1條可佐，足認被告
    出於任意性之自白與事實相符，堪以採信。
　㈡綜上所述，本案事證明確，被告犯行洵堪認定，應予依法論
    科。
二、論罪科刑：
  ㈠核被告所為，係犯刑法第277條第1項之傷害罪及第302條第1
    項之剝奪他人行動自由罪。被告於剝奪告訴人行動自由之過
    程中，以前揭詞語恫嚇告訴人之恐嚇行為，應屬剝奪告訴人
    行動自由之部分行為，不另論罪。被告在剝奪告訴人之行動
    自由行為繼續中，傷害告訴人之身體，以此強暴之手段使告
    訴人不敢反抗或離去，係以一行為觸犯傷害罪及剝奪他人行
    動自由罪，為想像競合犯，應依刑法第55條之規定，從一重
    之傷害罪處斷。公訴意旨認被告所犯上開2罪，犯意各別，
    行為互殊，應分論併罰，容有誤會，附此敘明。
  ㈡爰審酌被告僅因認告訴人積欠其債務而遲未清償，即心生不
    滿，以上開方式剝奪告訴人之行動自由達1小時20分之久，
    並以繩索勒住及徒手掐住告訴人頸部、以徒手毆打告訴人，
    至告訴人受有頸部挫傷、左側性前胸壁挫傷、左側性小腿開
    放性傷口、臉部擦挫傷、頭部挫傷併腦震盪之傷勢，顯見未
    能尊重他人人格、身體法益及行動自由等節，所為應嚴予非
    難，兼衡被告犯罪後之態度、未與告訴人達成調解、和解或
    賠償告訴人所受損害等情，及依卷附臺灣高等法院被告前案
    紀錄表所示被告前有強盜、傷害、加重強制猥褻前案紀錄之
    品行，復衡酌被告於警詢時自述待業、家庭經濟勉持之生活
    狀況、國中肄業之智識程度（見偵卷第15頁）等一切情狀，
    量處如主文所示之刑，以示懲儆。
三、沒收：
　　按供犯罪所用、犯罪預備之物或犯罪所生之物，屬於犯罪行
    為人者，得沒收之，刑法第38條第2項前段定有明文。查扣
    案之西瓜刀1支及繩索1條，為供本案被告犯罪所用，且為被
    告所有，業據被告於本院審判中供陳明確（見本院卷第264
    頁），應依刑法第38條第2項前段之規定宣告沒收。
據上論斷，應依刑事訴訟法第273條之1第1項、第299條第1項前
段，刑法第277條第1項、第302條第1項、第55條、第38條第2項
前段，刑法施行法第1條之1第1項，判決如主文。
本案經檢察官甲○○提起公訴，檢察官王珽顥到庭執行職務。
中　　華　　民　　國　　111 　年　　8 　　月　　18　　日
                  刑事第三庭　法　官　陳柏嘉
以上正本證明與原本無異。
如不服本判決應於收受判決後20日內向本院提出上訴書狀，並應
敘述具體理由。其未敘述上訴理由者，應於上訴期間屆滿後20日
內向本院補提理由書(均須按他造當事人之人數附繕本)「切勿逕
送上級法院」。 
　　　　　　　　　　　　　　　書記官　鍾宜君
中　　華　　民　　國　　111 　年　　8 　　月　　19　　日

附錄本案論罪科刑法條全文：
中華民國刑法第277條
傷害人之身體或健康者，處5年以下有期徒刑、拘役或50萬元以
下罰金。
犯前項之罪，因而致人於死者，處無期徒刑或7年以上有期徒刑
；致重傷者，處3年以上10年以下有期徒刑。
中華民國刑法第302條
私行拘禁或以其他非法方法，剝奪人之行動自由者，處5年以下
有期徒刑、拘役或9千元以下罰金。
因而致人於死者，處無期徒刑或7年以上有期徒刑；致重傷者，
處3年以上10年以下有期徒刑。
第1項之未遂犯罰之。